【裁判字號】    92,上訴,778
【裁判日期】    920415
【裁判案由】    毒品危害防制條例
【裁判全文】
臺灣高等法院刑事判決                            九十二年度上訴字第七七八號
    上  訴  人    臺灣臺北地方法院檢察署檢察官
    被      告    乙○○
    指定辯護人    本院甲○辯護人王永炫
右上訴人因被告毒品危害防制條例案件，不服臺灣臺北地方法院九十一年度訴字第八
四三號，中華民國九十二年一月十七日第一審判決（起訴案號：臺灣臺北地方法院檢
察署九十一年度偵字第七０二七號），提起上訴，本院判決如左：
    主  文
上訴駁回。
    事  實
一、乙○○明知ＭＤＡ、ＭＤＭＡ（俗稱搖頭丸）及Ketamine（俗稱Ｋ他命）分屬毒
    品危害防制條例第二條第二項第二款、第三款之第二級及第三級毒品，不得販賣
    ，竟意圖營利，基於概括之犯意，於民國（下同）九十一年間某日，在台北市大
    安區○○○路○段二七號地下一樓之「音速檸檬ＰＵＢ」，以每顆新台幣（下
    同）二百元之價格，向綽號「毛毛」姓名年籍不詳之男子，買入數量不詳之含第
    二級毒品ＭＤＡ、ＭＤＭＡ及第三級毒品Ketamine成份之黃色藥錠後，先於同年
    四月二十日，在上開「音速檸檬ＰＵＢ」內，以二百五十元之價格，販賣上開黃
    色藥錠一顆予毛宥人；復於同月二十七日凌晨二時許，仍在該「音速檸檬ＰＵＢ
    」內，以每顆二百五十元之價格，將其當時所攜帶前開黃色藥錠九顆之其中五顆
    賣給毛宥人，均藉此賺取差價每顆五十元營利。嗣於同月二十七日凌晨二時四十
    五分許，在「音速檸檬ＰＵＢ」內為警查獲，並在乙○○身上扣得販賣所餘之上
    開黃色藥錠四顆（即附表編號(1)之毒品）及販賣毒品所得一千二百五十元，另在
    毛宥人身上扣得其向乙○○所購入而施用剩餘之前揭黃色藥錠二顆半（即附表編
    號(2)之毒品）。
二、案經臺北市政府警察局大安分局報告臺灣臺北地方法院檢察署檢察官偵查起訴。
    理  由
一、訊據被告乙○○對於右揭犯罪事實坦承不諱，並於原審審理時供認其當時確係想
    靠販賣毒品賺取一點小差價等語（見原審九十一年一月三日審理筆錄），核與證
    人毛宥人於警詢、偵訊及原審審理時證述其先後二次向被告購買含有第二級毒品
    ＭＤＡ、ＭＤＭＡ及第三級毒品Ketamine成份的前開黃色藥錠之時地及數量等情
    節相符，並有於被告身上當場查獲扣案之現金一千二百五十元可資佐證，且扣案
    之前揭黃色藥錠六又二分之一顆，經送請台北市政府警察局刑事鑑識中心以氣相
    層析／質譜分析法進行鑑定後，確分別含有第二級毒品ＭＤＡ、ＭＤＭＡ及第三
    級毒品Ketamine成份等情，有臺北市政府警察局九十一年七月二十三日北市警鑑
    字第０九一三八四八五０００號、０九一三八四八五三００號號函分別檢附九十
    一年七月十七日北市鑑毒字第四九九、五００號鑑驗通知書各一份附卷可憑。又
    ＭＤＡ、ＭＤＭＡ及Ketamine均屬違禁物品，戕害人體健康為禍甚深，政府懸為
    禁令查緝極嚴，取得不易，雖被告供稱扣案毒品係自綽號「毛毛」之人所購入，
    惟「毛毛」迄未為警逮捕到案，被告亦無法提供其真實姓名年籍資料以供調查，
    自無法從「毛毛」處印證被告自其販入之確實數量及價格若干，然查被告與毛宥
    人係於九十一年四月二十日在「音速檸檬ＰＵＢ」內初識之朋友等情，業據被告
    與證人毛宥人於偵查中分別陳述在卷（見偵卷第二二頁正、反面），倘被告就此
    無利可圖，豈有甘冒嚴刑峻罰之危險，大費周章先行出資購入上開毒品後再以平
    價出售予交情淺薄的毛宥人之理，顯見被告確有以高於買入價格出售上開毒品之
    客觀事實，並有從中賺取差價牟利之營利意圖，足徵被告前揭任意性自白與事實
    相符，本件犯行已臻明確，應予依法論科。
二、核被告所為，係犯毒品危害防制條例第四條第二項販賣第二級毒品罪、同條例第
    四條第三項販賣第三級毒品罪。被告持有第二級毒品及第三級毒品之低度行為，
    為販賣之高度行為所吸收，不另論罪。公訴人雖僅就被告販賣第二級毒品ＭＤＭ
    Ａ之犯行提起公訴，惟按檢察官就犯罪事實一部起訴者，其效力及於全部，此刑
    事訴訟法第二百六十七條定有明文。被告販賣第三級毒品Ketamine部分之犯罪事
    實，與前揭販賣第二級毒品ＭＤＡ、ＭＤＭＡ部分之犯行既有想像競合之裁判上
    一罪關係，本院自應併予審究。被告先後二次販賣含有第二級、第三級毒品之上
    開黃色藥錠予毛宥人之行為，時間緊接，方法相同，觸犯購成要件相同之罪名，
    顯係基於概括犯意為之，為連續犯，應依刑法第五十六條規定論以一罪並加重其
    刑。又被告販賣上開黃色藥錠係以一行為，觸犯上開二罪名，為想像競合犯，應
    從一重之販賣第二級毒品罪論處。次查，被告年輕識淺，涉世未深，教育程度僅
    為高中肄業，徒因自身沾染毒癮，一時失慮而蹈法網，且前後二次販賣毒品所得
    合計僅一千五百元，扣除成本，實際僅獲利三百元，於原審及本院審理中均坦承
    犯行，深表悔悟，犯後態度尚稱良好，足見其惡性非重，情堪憫恕，縱量處法定
    最低刑度，衡情猶屬情輕法重，應依刑法第五十九條規定酌量減輕其刑，使輕重
    得宜，罰當其罪，俾符罪刑相當原則，故無期徒刑減為七年以上有期徒刑，有期
    徒刑減輕其刑至二分之一。
三、原審因認被告罪證明確，適用毒品危害防制條例第四條第二項、第三項、第十八
    條第一項前段、第十九條第一項，刑法第十一條、第五十六條、第五十五條、第
    五十九條之規定。並審酌被告尚無犯罪前科，有本院被告全國前案紀錄表、臺灣
    高等法院檢察署刑案紀錄簡覆表各一紙在卷可按，及其犯罪動機、目的、手段、
    智識程度、犯罪所生危害非重、犯利甚小，犯後態度尚佳與上開所述等一切情狀
    ，量處有期徒刑三年九月。對於扣案如附表所示之黃色藥錠，係查獲之毒品，應
    依毒品危害防制條例第十八條第一項前段規定沒收銷燬之；另扣案之一千二百五
    十元現金與被告於第一次販賣上開毒品予毛宥人所得之二百五十元（合計一千五
    百元），係被告販賣毒品所得之財物，應依毒品危害防制條例第十九條第一項規
    定併予宣告沒收之，如全部或一部不能沒收時，追徵其價額或以其財產抵償之。
    其認事用法尚無不合，量刑亦稱妥適。檢察官上訴意旨指摘原審判決引用刑法第
    五十九條減刑，適用法律尚有未當，惟查以被告年輕識淺，犯後又坦承不諱，深
    表悔悟，態度良好，所獲取金額亦僅值三百元，犯罪情節尚屬輕微，於此情輕罰
    重情況下，尚屬情堪憫恕，原審依刑法第五十九條酌量減輕其刑，尚無違法不當
    之情，上訴尚無理由，應予駁回。
據上論斷，應依刑事訴訟法第三百六十八條，判決如主文。
本案經檢察官陳文琪到庭執行職務。
中      華      民      國    九十二    年      四      月    十五      日
                              臺灣高等法院刑事第十六庭
                                  審判長法  官  許  增  男
                                        法  官  陳  孟  瑩
                                        法  官  周  煙  平
右正本證明與原本無異。
如不服本判決，應於收受送達後十日內向本院提出上訴書狀，其未敘述上訴之理由者
並得於提起上訴後十日內向本院補提理由書（均須按他造當事人之人數附繕本）。
                                        書記官  蕭  麗  珍
中      華      民      國    九十二    年      四      月     十七     日
本案論罪科刑法條
毒品危害防制條例第四條第二項、第三項
製造、運輸、販賣第二級毒品者，處無期徒刑或七年以上有期徒刑，得併科新台幣七
百萬元以下罰金。
製造、運輸、販賣第三級毒品者，處五年以上有期徒刑，得併科新台幣五百萬元以下
罰金。
附表（扣案之毒品）
(1)含第二級毒品ＭＤＡ、ＭＤＭＡ及第三級毒品Ketamine成份之黃色藥錠共肆顆（總
  毛重壹點肆肆公克，其中貳顆經酌取適量檢體化驗）。
(2)含第二級毒品ＭＤＡ、ＭＤＭＡ及第三級毒品Ketamine成份之黃色藥錠共貳又貳分
  之壹顆（總毛重零點玖公克，其中貳顆經酌取適量檢體化驗）。


司法院資訊處製作；財團法人民間司法改革基金會備份。
